【裁判字號】    89,易緝,431
【裁判日期】    900305
【裁判案由】    詐欺
【裁判全文】
臺灣臺中地方法院刑事判決                        八十九年度易緝字第四三一號
    公  訴  人  台灣台中地方法院檢察署檢察官
    被      告  乙○○
右列被告因詐欺案件，經檢察官提起公訴（八十八年度偵字第八七一六號），本院判
決如左：
    主      文
乙○○意圖為自己不法之所有，以詐術使人將第三人之物交付，處有期徒刑肆月，如
易科罰金，以參佰元折算壹日。
    事      實
一、乙○○明知其並無支付之能力，竟意圖為自己不法之所有，於民國（下同）八十
    七年七月二日至台中縣太平市○○路二三五號崇聖汽車商行向丙○○（受僱人）
    佯稱購買Ｈ６－六六四七號自用小客車乙輛（廖仁政所有託售），總價款新台幣
    （下同）二十萬元，乙○○除於當日交付一萬元外，並約定於同月六日交付汽車
    時，交付其餘尾款，嗣於七月六日乙○○持發票日八十七年八月五日、發票人陳
    文良、面額二十萬元、付款人邦銀行城中分行、帳號00000000號、票號
    ＨＧ0000000號之支票乙紙予丙○○，惟因上開支票未記載「元」，而為
    丙○○要求以現金付餘款，然讓乙○○先行將車開回，乙○○同意之，致丙○○
    陷於誤而交付上開車輛，致廖仁政受有損害。嗣乙○○於同日將上開車輛開至當
    舖典當得款十三萬元。
二、案經丙○○告發由臺灣臺中地方法院檢察署檢察官偵查起訴。
    理      由
一、訊據被告乙○○固對於右揭時、地向丙○○購買上開小客車，並交付上開乙紙支
    票，且於收受上開車輛之同日牽至當舖典當得款十三萬元等情不諱，惟矢口否認
    有何意圖為自己不法所有之詐欺犯行，辯稱：係甲○○說要借錢予伊，乃交付右
    揭支票予伊，要伊持之至崇聖汽車商行購買汽車後，再至當舖典當所得之款項要
    借給伊，事後甲○○取走該十三萬元，伊未取得分文云云。經查，被告上開所辯
    稱之部分，業經甲○○否認（見本院八十九年十月九日、九十年一月八日審理筆
    錄）。況被告係向丙○○稱先取走上開車輛，再交付現金，然其竟將牽至當舖以
    低於購買之價格典當，其已向丙○○傳達不實之訊息，致丙○○交付車輛，第三
    人廖仁政因之受有損害，被告具有不法所有之意圖甚明。是縱上開被告所辯屬實
    ，仍不足以阻卻其犯行之成立。此外，並據丙○○之指述、證人王銘田（當舖老
    闆）陳述（見本院八十八年度易字第二六二八號審理卷第十一、四十三頁）明白
    。復有典當品存根、買賣契約書本、上開支票影本各乙份（見同右審理卷第四十
    五、四十六頁、偵查卷第九頁），在卷可稽。是本件事證明確，被告犯行堪予認
    定。
二、核被告所為，係犯刑法第三百三十九條第一項之意圖為自己不法之所有，以詐術
    使人將第三人之物交付罪。爰審酌被告尚無前科，有台灣台中地方法院檢察署刑
    案資料查註紀錄表乙件可稽，其犯罪之動機、目的、手段、被害人財產損害之金
    額、犯罪後之態度等一切情狀，量處如主文所示之刑。
三、按刑法第四十一條第一項，業經九十年一月十日修正公布為「犯最重本刑為五年
    以下有期徒刑之刑之罪，而受六個月以下有期徒刑或拘役之宣告，因身體、教育
    、職業、家庭之關係或其他正當事由，執行顯有困難者，得以一元以上三元以下
    折算一日，易科罰金。但確因不執行所宣告之刑，難收矯正之效，或難以維持法
    秩序者，不在此限」，已於同年一月十二日生效。是本院乃併為諭知易科罰金之
    折算標準，併予敘明。
據上論斷，應依刑事訴訟法第二百九十九條第一項前段，刑法第三百三十九條第一項
、第四十一條第一項，罰金罰鍰提高標準條例第一條前段、第二條，判決如主文。
中      華      民      國    九十    年      三        月      五      日
                                        台灣台中地方法院刑事第三庭
                                            法  官  陳  添  喜
右正本證明與原本無異。
如不服本判決，應於送達後十日內向本院提出上訴狀(須附繕本)，上訴於台灣高等
法院台中分院。
                                            書記官
中       華     民      國    九十    年      三       月       五     日
附錄論罪科刑法條全文：
刑法第三百三十九條第一項：
意圖為自己或第三人不法之所有，以詐術使人將本人或第三人之物交付者，處五年以
下有期徒刑、拘役或科或併科一千元以下罰金。


司法院資訊處製作；財團法人民間司法改革基金會備份。
